【裁判字號】    95,簡上,4
【裁判日期】    950127
【裁判案由】    竊盜
【裁判全文】
臺灣高雄地方法院刑事判決               95年度簡上字第4號
上  訴  人  臺灣高雄地方法院檢察署檢察官
被      告  乙○○
上列上訴人因被告竊盜案件，不服本院高雄簡易庭94年度簡字第
6633號中華民國94年11月16日第一審判決（聲請簡易判決處刑案
號：94年度偵字第22638 號），提起上訴，及移送併案審理（臺
灣高雄地方法院檢察署94年度偵字第25080 號及第27304 號），
本院管轄之第二審合議庭判決如下：
    主  文
原判決撤銷。
乙○○連續竊盜，處有期徒刑伍月，如易科罰金，以參佰元折算
壹日。
    事  實
一、乙○○意圖為自己不法所有之概括犯意，為下列竊盜行為：
    (一)先於民國94年9 月26日上午10時許，至其與祖母丙○○同
    住之高雄縣林園鄉○○村○○○路56巷3 之1 號住處，徒手
    竊取丙○○所有之冷氣機1 台（價值新臺幣《下同》15,000
    元），得手後即以300 元之價格，販售給不知名流動舊貨商
    。嗣經丙○○當場目擊後報警處理始悉上情。(二)復於94年 9
    月29日上午7 時許，承繼上開竊盜之概括犯意，在高雄縣林
    園鄉溪州村工業區旁，見未懸掛車牌、由不詳人士於94年9
    月10日22時許在高雄市小港區中船之渡船頭旁竊取之重型機
    車（該車係戴萬進所有、失竊時係由其子丁○○騎乘使用、
    車牌號碼為JG8- 669號，價值10,000元）停放在上址，且鑰
    匙尚遺留在機車上，竟徒手竊取前開機車作為其代步工具。
    嗣於同年10月1 日10時許，在高雄縣林園鄉○○村○○路與
    東林路口為警攔檢查獲，始悉上情。
二、案經高雄縣政府警察局林園分局報請台灣高雄地方法院檢察
    署偵查起訴及移送併案審理。
    理  由
壹、程序方面：
一、按被告以外之人於審判外之言詞或書面陳述，除法律有規定
    者外，不得作為證據，刑事訴訟法第159 條第1 項定有明文
    。丁○○及丙○○於警詢中所為之陳述，對被告而言，亦屬
    被告以外之人於審判外之陳述，依上揭法條規定，原則上亦
    無證據能力。然被告以外之人於審判外之陳述，雖不符前4
    條之規定，而經當事人於審判程序同意作為證據，法院審酌
    該言詞陳述或書面陳述作成時之情況，認為適當者，亦得為
    證據。當事人、代理人或辯護人於法院調查證據時，明知有
    第159 條第1 項不得為證據之情形，而未於言詞辯論終結前
    聲明異議者，視為有前項之同意。刑事訴訟法第159 條之5
    亦定有明文。被告對丁○○及丙○○於警詢筆錄中所述均表
    示沒有意見（見本院95年1 月6 日準備筆錄），且至言詞辯
    論終結前，就丁○○及丙○○於警詢中所為陳述之證據能力
    亦未聲明異議，而上開丁○○及丙○○於警詢中之陳述，亦
    未經其主張有何非出於自由意志之情形，是本件認為容許渠
    等陳述有證據能力，亦無不當，應依刑事訴訟法第159 條之
    5 之規定，認丁○○及丙○○於警詢之證述均具有證據能力
    。
二、本案卷內所有之文書之證據能力，檢察官及被告於本院言詞
    辯論終結前，均未爭執或聲明異議，該文書雖屬傳聞證據，
    惟依刑事訴訟法第159 條之5 第2 項、第1 項之規定，亦得
    為證據。
貳、實體部分：
一、上揭事實，業據被告於審理中坦承不諱，核與證人丁○○及
    丙○○於警詢中證稱遭竊情節相符，並有扣押筆錄、扣押物
    品收據、扣押物品目錄表、贓物認領保管單、高雄市政府警
    察局小港分局車輛協尋受理報案單、高雄縣政府警察局車輛
    尋獲通報單、高雄縣政府警察局林園分局受理刑事案件報案
    三聯單各1 份及照片4 張等資料在卷可稽，足認被告自白核
    與事實相符，本件事證明確，被告犯行洵堪認定，應依法論
    科。
二、核被告所為係犯刑法第320 條第1 項之竊盜罪。公訴人認併
    辦案部分係被告與真實年籍姓名不詳之成年男子共同為之，
    然被告於本院審理時否認該名男子有與之共同竊取丙○○之
    財物，且無其他證據證明該男子就移送併案之竊盜犯行，與
    被告有犯意聯絡及行為分擔，是公訴人認被告與該男子係共
    同正犯，尚有誤會。被告先後2 次竊盜犯行，時間緊接，方
    法相同，觸犯構成要件相同之罪名，顯係基於概括犯意反覆
    為之，為連續犯，應依刑法第56條之規定論以1 罪，並依法
    加重其刑。公訴人對於事實欄一(一)之事實雖未起訴，惟因該
    部分事實與公訴人聲請簡易判決處刑之犯罪事實有連續犯之
    裁判上一罪關係，為起訴效力所及，本院自應併予審究。
三、原審以被告罪證明確，依法論罪科刑，原非無見。惟因檢察
    官另行移送併辦部分，原審未及審究，即有未洽，檢察官上
    訴執上揭併辦部分未及審理，指摘原判決有不當之處，為有
    理由，應由本院將原判決予以撤銷改判。爰審酌被告正值青
    壯，本應尋求正途獲取所需，詎其竟貪圖不法利益竊取他人
    財物，所為誠屬非是，惟念其犯後尚知坦承全部犯行，態度
    良好，所竊取之財物，並均經被害人領回等一切情狀，量處
    如主文所示之刑，並諭知易科罰金之折算標準，以示懲儆。
    至扣案之鑰匙2 支雖為被告所有，業經被告於本院審理時供
    明在卷，然並非供被告犯本案竊盜罪所用之物，爰不為沒收
    之諭知，附此敘明。
據上論斷，應依刑事訴訟法第455 之1 第1 項、第3 項、第369
條第1 項前段、第364 條、第299 條第1 項前段，刑法第56條、
第320 條第1 項，罰金罰鍰提高標準條例第1 條前段、第2條 ，
判決如主文。
本案經檢察官甲○○到庭執行職務。
中    華    民    國    95    年    1     月    27    日
                  刑事第七庭    審判長法  官  孫啟強
                                      法  官  蔡川富
                                      法  官  張茹棻
以上正本證明與原本無異。
本件不得上訴。
中    華    民    國    95    年    1     月    27    日
                                      書記官  陳惠玲
附錄本判決論罪科刑所依據之法條：
刑法第320 條 (普通竊盜罪、竊佔罪) 意圖為自己或第三人不法
之所有，而竊取他人之動產者，為竊盜罪，處5 年以下有期徒刑
、拘役或500 元以下罰金。


司法院資訊處製作；財團法人民間司法改革基金會備份。
